【裁判字號】    96,上重更(一),61
【裁判日期】    970619
【裁判案由】    毒品危害防制條例等
【裁判全文】
臺灣高等法院刑事判決            96年度上重更(一)字第61號
上  訴  人
即  被  告  甲○○
選任辯護人  蔣宜庭  律師
            曾紀穎  律師
            鄭洋一  律師
上  訴  人
即  被  告  乙○○
選任辯護人  黃敬唐  律師
            黃雅羚  律師
            黃丁風  律師
上  訴  人
即  被  告  丙○○
選任辯護人  王東山  律師
            許文生  律師
            林孝甄  律師
上列上訴人因違反毒品危害防制條例案件，不服臺灣桃園地方法
院95年度重訴字第14號，中華民國95年11月22日第一審判決（起
訴案號：臺灣桃園地方法院檢察署94年度偵字第17666號），提
起上訴，判決後經最高法院發回更審，本院判決如下：
    主  文
原判決撤銷。
甲○○共同連續販賣第一級毒品，累犯，處有期徒刑拾伍年；未
扣案如附表壹編號(一)所示之行動電話、販賣第一級毒品所得新臺
幣柒萬肆仟元，均沒收之；販賣第一級毒品所得其中新臺幣伍萬
肆仟元應與乙○○連帶沒收，販賣第一級毒品所得如全部或一部
不能沒收時，以其財產抵償之；未扣案如附表壹編號(一)所示之行
動電話，如不能沒收時，追徵其價額。又販賣第二級毒品，累犯
，處有期徒刑拾參年；扣案如附表貳編號(一)所示之第二級毒品甲
基安非他命，沒收銷燬之；扣案如附表貳編號(二)所示放置第二級
毒品甲基安非他命之外包裝、如附表壹編號(二)所示之行動電話，
均沒收之。應執行有期徒刑貳拾年；扣案如附表貳編號(一)所示之
第二級毒品甲基安非他命，沒收銷燬之；扣案如附表貳編號(二)所
示放置第二級毒品甲基安非他命之外包裝、未扣案如附表壹編號
(一)所示之行動電話、扣案如附表壹編號(二)所示之行動電話、未扣
案販賣第一級毒品所得新臺幣柒萬肆仟元，均沒收之；販賣第一
級毒品所得其中新臺幣伍萬肆仟元應與乙○○連帶沒收，未扣案
販賣第一級毒品所得如全部或一部不能沒收時，以其財產抵償之
；未扣案如附表壹編號(一)所示之行動電話，如不能沒收時，追徵
其價額。
乙○○共同連續販賣第一級毒品，處有期徒刑拾貳年；未扣案如
附表壹編號(一)之2.所示之行動電話，及未扣案販賣第一級毒品所
得新臺幣伍萬肆仟元，均沒收之；未扣案如附表壹編號(一)之2.所
示之行動電話，如不能沒收時，追徵其價額；販賣第一級毒品所
得新臺幣伍萬肆仟元應與甲○○連帶沒收之，如全部或一部不能
沒收時，以其財產抵償之。又販賣第二級毒品，處有期徒刑伍年
；扣案如附表參編號(一)所示之第二級毒品甲基安非他命，沒收銷
燬之；扣案如附表參編號(二)所示放置第二級毒品甲基安非他命之
外包裝、如附表肆所示之行動電話及未扣案販賣第二級毒品所得
新臺幣壹仟元，均沒收之；未扣案販賣第二級毒品所得如全部或
一部不能沒收時，以其財產抵償之。應執行有期徒刑拾陸年；扣
案如附表參編號(一)所示之第二級毒品甲基安非他命，沒收銷燬之
；扣案如附表參編號(二)所示放置第二級毒品甲基安非他命之外包
裝、未扣案如附表壹編號(一)之2.所示之行動電話、扣案如附表肆
所示之行動電話，及未扣案販賣第一級毒品、第二級毒品所得新
臺幣伍萬伍仟元，均沒收之；未扣案如附表壹編號(一)之2.所示之
行動電話，如不能沒收時，追徵其價額；販賣第一級毒品所得新
臺幣伍萬肆仟元應與甲○○連帶沒收之，販賣第一級毒品、第二
級毒品所得如全部或一部不能沒收時，以其財產抵償之。
丙○○幫助販賣第二級毒品，處有期徒刑拾年，扣案之行動電話
壹具（門號為0000000000，含SIM卡壹片）沒收之。
    事  實
一、甲○○前曾因肅清煙毒條例（施用毒品）案件，經臺灣桃園
    地方法院於民國（下同）81年11月6日以81年度訴字第801號
    判處有期徒刑3年6月確定；又因肅清煙毒條例（販賣毒品）
    案件，經本院於82年3月31日以81年度上訴字第6061號判處
    有期徒刑8年確定；上揭二罪再經本院於82年6月23日以82年
    度聲字第1003號裁定應執行有期徒刑8年；而於85年6月27日
    因縮短刑期假釋出監，迄90年11月2日假釋期滿未被撤銷視
    為執行完畢。
二、甲○○、乙○○係同居男女朋友關係（起訴書誤載為夫妻關
    係，應予更正），均明知海洛因係毒品危害防制條例所明定
    之第一級，不得非法持有、販賣，竟意圖營利，基於販賣第
    一級之犯意聯絡及概括犯意，先由甲○○前往台中市某地，
    以每兩海洛因新臺幣（下同）15萬元之代價，向姓名年籍不
    詳綽號「阿龍」之成年男子販入海洛因後，攜回甲○○與乙○○位於桃園縣桃園市○○路403巷8號10樓及桃園縣桃園市
    ○○街171號4樓之租屋處，而後或二人共同或甲○○單獨一
    人，而連續先後販賣第一級毒品海洛因予丁○○，有如下述
    ：
  (一)推由乙○○以其所有之0000000000號、0000000000號行動電
    話作為聯絡工具，接聽丁○○以0000000000號行動電話撥打
    之電話，約定購買之金額及會面之時間、地點後，再由乙○○出面在桃園縣桃園市○○路「世界花園大廈」旁等地點交
    付毒品而販賣海洛因10次；其時間分別為：(1)於94年6月30
    日凌晨，數量4/1錢，價款5000元；(2)於94年6月30日下午，
    數量4/1錢，價款5000元；(3)於94年7月11日下午，數量半錢
    ，價款10000元；(4)於94年7月12日下午，數量4/1錢，價款
    5000元(5)於94年7月12日晚上，數量4/1錢，價款5000元；(6)
    於94年7月13日中午，數量4/1錢，價款5000元；(7)於94年7
    月13日晚上11時，數量不明（以有利甲○○、乙○○之最低
    額「5千元買4分之1錢」計算）；(8)於94年7月14日下午，數
    量略少於4分之1錢，價款4000元；(9)於94年7月14日晚上，
    數量不明（以有利甲○○、乙○○之最低額「5千元買4分之
    1錢」計算）；(10)於94年7月15日凌晨1時，數量不明（以有
    利甲○○、乙○○之最低額「5千元買4分之1錢」計算）；
    10次計得款：販賣半錢10000元一次、4分之1錢5000元八次
    、4000元（即略少於4分之1錢）一次，共54000元。
  (二)甲○○又於94年8月1日中午12時47分許，以其所使用之0000
    000000號行動電話接獲丁○○欲購買毒品海洛因之電話，經
    相約於同日下午1時許，在桃園縣桃園市○○街127號「御花
    園KTV」前，由甲○○出面以2萬元之代價販賣1錢之海洛因
    予丁○○，以供丁○○施用（丁○○施用第一級毒品部分，
    業經台灣桃園地方法院判處有期徒刑1年確定）。
三、甲○○復明知甲基安非他命係毒品危害防制條例所明定之第
    第二級毒品，不得非法持有、販賣，竟意圖營利，為購買供
    販賣之毒品，於94年10月初某日，由甲○○透過友人丙○○
    代為尋找毒品貨源，丙○○亦明知甲基安非他命係毒品危害
    防制條例所明定之第二級毒品，不得非法持有、販賣，且明
    知甲○○購買第二級毒品甲基安非他命係為供販賣，竟基於
    幫助甲○○販入第二級毒品以販賣營利之犯意，透過管道知
    悉戊○○（即起訴書所載綽號「阿政」之人，未據檢察官起
    訴）持有大量甲基安非他命，乃與之聯繫，得知戊○○有10
    公斤以上之甲基安非他命願以每公斤68萬元之代價出售，丙○○隨即於同年10月6日下午3時23分以其友人所有之000000
    0000號行動電話與甲○○所有之0000000000號行動電話聯繫
    ，並告知上情，惟因甲○○能籌得之現金有限，僅能購買5
    公斤之量，即透過丙○○與戊○○聯繫洽商欲以每公斤68萬
    元購買5公斤甲基安非他命，甲○○乃意圖營利基於販賣第
    二級毒品甲基安非他命之犯意，備妥360萬元後商請不知情
    之己○○（經檢察官為不起訴處分）駕駛車牌號碼1238-FR
    號之自用小客車，於同日下午5時許在桃園縣桃園市○○街
    171號前接甲○○上車，嗣與丙○○會合後，即趨車前往基
    隆，途中經過林口時，改由甲○○駕駛該車到基隆，沿途皆
    由戊○○撥打丙○○所有之0000000000號行動電話聯絡，迨
    駕車至基隆市後，丙○○、甲○○在一不知名之橋下（即丙○○與戊○○方面相約之地點）等候戊○○方面之人前來；
    隨後一不詳姓名之成年男子即騎乘機車搭載阮星怡（另由檢
    察官偵辦中）前來，旋進入甲○○等人所搭乘之自用小客車
    ，並對丙○○稱：「要340萬」，甲○○即在車上點清340萬
    元交予該男子，該男子隨即騎乘機車離去，阮星怡則仍留在
    車上並指示甲○○往前直行，甲○○遂駕車至某一檳榔攤前
    ，阮星怡並下車在旁等候，其後某不詳姓名之人騎乘機車靠
    近甲○○所駕駛之自用小客車，並將甲基安非他命丟入後座
    丙○○所坐的位置，交易完成後，即由甲○○駕車返回桃園
    。惟因上開情事已為臺灣桃園地方法院檢察署檢察官及桃園
    縣政府警察局刑警大隊專責查緝小組先行查悉，而於同日晚
    間7時50分許，在國道1號公路南向泰山收費站前予以攔檢，
    在上開自用小客車內查獲前揭甫購得之甲基安非他命5大包
    （總計毛重5,127.66公克），並扣得甲○○所有供販入甲基
    安非他命所用之0000000000號行動電話乙具，及丙○○所有
    供幫助販入甲基安非他命所用之0000000000號行動電話乙具
    。隨後經甲○○同意搜索，警方又於同日晚上8時30分在甲○○位於桃園縣桃園市○○街171號4樓之租屋處，扣得甲○○所有之甲基安非他命1大包（毛重175.34公克；連同前述
    購得甲基安非他命，共6大包，總毛重5,303公克，包裝塑膠
    袋總重126.95公克）、3小包（總毛重34.05公克，包裝塑膠
    袋總重3.55公克）。
四、乙○○於甲○○被查獲後，仍未知警惕，將甲○○於查獲前
    存放於桃園縣桃園市○○街171號7號停車位旁倉庫之甲基安
    非他命取出約半兩；於95年1月7日某時，張同慶以其使用之
    0000000000號行動電話撥打乙○○所有之0000000000號行動
    電話表示欲購買甲基安非他命，乙○○竟另行起意，基於販
    賣第二級毒品之犯意（此部分與甲○○無涉），將甲基安非
    他命分裝，而於同日在桃園縣桃園市○○街171號前，以1千
    元之代價販賣不詳數量之甲基安非他命予張同慶1次，以供
    張同慶施用（張同慶施用第二級毒品部分，另經臺灣桃園地
    方法院裁定觀察、勒戒及令入戒治處所強治戒治）。因警方
    前已對乙○○實施監聽，並參酌丁○○前所供出係向甲○○
    、乙○○購買毒品等上情，乃於95年1月17日下午5時20分許
    持臺灣桃園地方法院檢察署檢察官拘票拘提乙○○到案，復
    持臺灣桃園地方法院核發之搜索票對乙○○位於桃園縣桃園
    市○○街171號4樓之租屋處實施搜索，經扣得乙○○所持有
    之甲基安非他命1小包（原淨重0.4294公克，取樣0.1124公
    克已鑑析用罄，驗餘淨重0.3170公克），及供販賣甲基安非
    他命所用之行動電話1具（門號為0000000000號）。適張同
    慶再度撥打上開行動電話予乙○○表示欲購買毒品，經警接
    聽後與之相約至該租屋處樓下見面，其後張同慶果依約前來
    ，而為警方表明身分查獲。
五、案經桃園縣政府警察局移送臺灣桃園地方法院檢察署檢察官
    偵查起訴。
    理  由
壹、證據能力部分：
  一按被告之自白，非出於強暴、脅迫、利誘、詐欺、疲勞訊問
    、違法羈押或其他不正之方法，且與事實相符者，得為證據
    ，刑事訴訟法第156條第1項定有明文，被告乙○○於原審法
    院審理時雖辯稱：伊於警詢、偵查中及法院羈押訊問時之自
    白，係因為警察跟伊說承認有販賣毒品給張同慶，並跟檢察
    官懺悔，這樣比較有交保的機會，伊為了交保才承認，且當
    時伊毒癮犯了，精神不太好，有的筆錄是警察自己做的，伊
    講了什麼都不知道云云。被告乙○○之選任辯護人亦以：警
    詢時，警員有跟被告乙○○說若承認有販賣毒品給張同慶的
    話，到法院就可獲得交保，所以被告乙○○於偵查中、羈押
    訊問時所為的自白是受到查獲警員的利誘，無證據能力云云
    。然查：
    (一)被告乙○○於上開時地經警持臺灣桃園地方法院檢察署檢
      察官拘票拘提到案後，於95年1月17日下午7時許欲對其為
      第一次詢問時，經警詢問被告乙○○是否願接受夜間詢問
      ，被告乙○○即予以拒絕；迄翌（18）日上午10時30分許
      ，被告乙○○之辯護人林亦書律師到場後，被告始接受警
      員之詢問，於警詢過程中辯護人林亦書律師均全程在場等
      情，有被告乙○○之警詢筆錄在卷可參（見95年度偵字第
      2249號卷第6頁至第8頁）；並據證人即承辦警員陳泰江於
      原審法院審理時到庭證述明確（見原審卷(二)第138、139頁
      ）。則被告乙○○在有其選任之辯護人陪同下，是否可能
      如其所述係警員利用其精神狀態不好，而擅自製作筆錄內
      容等情，已非無疑。況被告乙○○於警詢時，經警詢問其
      究有無販賣毒品給丁○○乙節，業據供稱：我沒賣給丁○○；... 他（指丁○○）所說2錢，我沒有拿給他，他也
      沒有拿錢給我等語（見95年度偵字第2249號卷第10頁、11
      頁）；則被告乙○○就其有無涉犯販賣毒品給丁○○乙情
      ，均明確加以否認，顯見被告乙○○於警詢時之精神狀態
      良好。再經警詢問通訊譯文內容之「1個現金，幫我裝成3
      個4/1（按即4分之1，下同），幫我洗一下」及「晚一點
      要硬的半個、明天軟的一個」之意思究為何時；另據被告
      乙○○供稱「我不記得」、「時間那麼久了我忘了」等語
      （見95年度偵字第2249號卷第11頁）。觀諸被告乙○○就
      相關涉及販賣毒品犯行部分，均以「忘記了」等為由搪塞
      ，警詢筆錄對此亦詳實為記載；被告乙○○所辯警詢時係
      警員利用其精神狀態不好，而擅自製作筆錄內容乙節，殊
      非事實，而無足採。
    (二)被告乙○○另又辯稱：所為的自白是因警員的利誘，警員
      說承認可以交保云云。然據人陳泰江於原審法院審理時證
      稱：警詢時，我們沒有向被告乙○○說，快過年了，如果
      承認的話，要有懺悔的心，檢察官那邊才有可能交保，伊
      是叫她對她犯罪的部分據實陳述；我們也沒有跟乙○○說
      如果照警詢所說的跟檢察官講，檢察官才可以讓她交保之
      語，當時她的辯護律師也在辦公室，警詢時從頭到尾，辯
      護人都在場等語（見原審卷(二)第139頁）。參諸被告乙○○於95年1月18日檢察官偵查時供稱：伊是在94年6、7月
      間開始賣，最後一次在10天前，應該是在1月8、9號云云
      （見95年度偵字第2249號卷第104頁）；而經檢察官認其
      犯罪嫌疑重大，有羈押之原因與必要，而向原審法院聲請
      羈押，經原審法院羈押庭於同日對其為訊問時，被告乙○○亦供稱：對於警詢筆錄及檢察官偵訊筆錄沒有意見，伊
      是在94年間開始賣，今年就是1月8、9號間，只有張同慶
      拿一點點安非他命等語（見95年度聲羈字第79號卷第6頁
      ）。而被告是否符合羈押要件而須聲請羈押暨羈押與否之
      決定，乃分屬檢察官及法官之職權範圍，並非司法警察所
      能決定，此乃眾所周知之事，被告乙○○係一心智成熟之
      成年人，焉有不知之理，實無可能因警員告以承認犯行可
      能獲得交保等不確定因素而受利誘以自白之理，被告乙○○辯稱係受到警員之利誘說只要承認犯行，並跟檢察官懺
      悔，可能有交保的機會，伊為了交保才承認云云，尚屬無
      據，且與常理不符。綜上，被告乙○○及其辯護人上開辯
      解並不足採；而被告乙○○之自白亦查與事實相符（詳後
      述），揆諸上揭刑事訴訟法第156條第1項規定，自得為證
      據，而有證據能力。
  二證人丁○○於95年1月10日警詢時之供述，已據該證人在同
    日檢察官偵查時具結供證：（提示95年1月10日警詢筆錄，
    問：是否看過？是否實在？）都看過，都實在；（問：這份
    筆錄警察有無對你刑求或不法取供？）沒有等語（見94年度
    偵字第17666號卷(二)第98頁）。又，證人丁○○、張同慶於
    檢察官偵查時具結所為供證，查無顯不信之情況，依刑事訴
    訟法第159條之1第2項之規定，證人丁○○之上揭供詞自得
    為證據。
  三次按被告以外之人（包括證人、鑑定人、告訴人、被害人及
    共同被告等）於審判外之陳述雖不符刑事訴訟法第159條之1
    至之4等四條之規定，而經當事人於審判程序同意作為證據
    ，法院審酌該言詞陳述或書面陳述作成時之情況，認為適當
    者，亦得為證據；當事人、代理人或辯護人於法院調查證據
    時，知有刑事訴訟法第159條第1項不得為證據之情形，而未
    於言詞辯論終結前聲明異議者，視為有前項之同意，同法第
    159條之5定有明文。查，證人張同慶警詢中之供證，雖屬被
    告以外之人於審判外之言詞陳述，卷附通訊監聽譯文、跟蹤
    光碟、搜索扣押筆錄、搜索物品目錄表、扣案物品照片，雖
    屬被告以外之人於審判外之書面陳述，且無符合同法第159
    條之1至之4等前4條之情形，但證人張同慶所為之上開警詢
    筆錄內容，及卷附上揭文書，經本院當庭提示，被告均未爭
    執其證據能力，而未經當事人於言詞辯論終結前聲明異議，
    是該等、證物，依刑事訴訟法第159條之5第2項規定，應具
    有證據能力；均合先敘明。
貳、事實之認定：
    上訴人即被告甲○○雖供承有於94年5月間起先後多次前往
    台中市某地，以每兩海洛因15萬元及每兩安非他命4.5萬元
    之代價，向綽號「阿龍」之成年男子購買毒品海洛因及安非
    他命，旋即攜回其與被告乙○○上開位於桃園縣之租屋處，
    暨於上開時間囑託被告丙○○代找毒品貨源，而於94年10月
    6日下午，與被告丙○○共同搭乘由己○○所駕駛車牌號碼
    1238－FR號之自用小客車，前往基隆地區，先由被告丙○○
    以電話與戊○○聯絡毒品交易地點及數量，碰面後，即由其
    向戊○○以一公斤68萬元之代價，購買340萬元，重量共5公
    斤之毒品甲基安非他命等事實，上訴人即被告乙○○供承有
    於上開時地以其所使用之上開門號之行動電話分別與丁○○
    及張同慶聯絡之事實，上訴人即被告丙○○供承有於上開時
    地，因被告甲○○要其代為尋找哪裡有甲基安非他命，經覓
    得戊○○有甲基安非他命可供販賣，而介紹被告甲○○與戊○○聯絡，嗣於94年10月6日下午陪同被告甲○○共同前往
    基隆市向戊○○購買甲基安非他命等事實，但被告甲○○、
    乙○○二人均否認有販賣毒品犯行，被告丙○○亦否認有幫
    助販賣毒品犯行，(一)被告甲○○在更審前辯稱：伊所購買的
    毒品係供自己施用，沒有拿來販賣，伊沒有跟丁○○聯絡，
    也沒有跟他見面云云。在本院審理中辯稱：錢是我直接拿給
    戊○○的，但是當時我不知道他叫什麼名字，我只知道我拿
    給壹個叫做阿政的人；阿政後面載壹個女孩子，那個女孩子
    是不是阮星怡我不知道；當時我車子停在路邊，有壹個騎機
    車的男子把壹包東西丟在我的後座，我不知道那個男子是何
    人等語。(二)被告乙○○在更審前辯稱：伊是跟丁○○合資購
    買毒品，伊是把他買的毒品拿給他，不是賣毒品給他，伊不
    知道甲○○有沒有在賣毒品，之前警詢中的自白是為了交保
    才承認有販毒，這不是事實云云。在本院審理中辯稱：95年
    1月18日警詢時供述販賣這部分不實在，毒品是甲○○買回
    來的這部分是實在的；他被捉之後，毒品是我自己去買的，
    他被捉之前，因為我們都有在吸食，所以是他買回來的等語
    。(三)被告丙○○在更審前辯稱：甲○○說要吸食安非他命，
    叫伊幫忙找安非他命貨源，貨主說「1粒68」，伊祇是將此
    訊息告訴甲○○，由甲○○與戊○○自己去談，伊並未參與
    買賣毒品，不知道甲○○是要賣毒品，也不知道他們怎麼交
    易的云云。在本院審理中辯稱：戊○○是都打我的電話，但
    是我都轉給甲○○，我不知道他們如何交易，也不知道甲○○買的數項；我只是站在朋友的立場幫他問一下、幫他傳話
    而已，他們之間的事情我都不知道等語。惟查：
  一被告甲○○、乙○○共同販賣海洛因部分：
    (一)證人丁○○於95年1月10日檢察官偵查時具結證稱：伊自
      94年5月間起，最後一次是在94年8月8日被抓前二天（按
      即94年8月6日）有向被告乙○○買海洛因；伊都是撥打被
      告乙○○所使用之0000000000號行動電話與乙○○聯絡，
      向其購買海洛因，每次買5千元至2萬元，5千元買4分之1
      錢，2萬元買1錢，陸陸續續向乙○○購買，次數很多，乙○○與伊都是在永安路世界花園大廈旁寵物店門口交易；
      有一次伊打電話給乙○○買海洛因，但她沒空，是甲○○
      把海洛因拿給伊的，數量是一錢，地點是在永康街127號
      御花園KTV門口云云（見94年度偵字第17666號卷(二)第98頁
      至99頁）。次查：
      1.0000000000號、0000000000號行動電話係被告乙○○所
        使用乙節，業據被告乙○○供承在卷；又，0000000000
        號行動電話係證人丁○○所使用乙節，亦據該證人供證
        在卷。再查，依卷附之電話號碼為0000000000號、0000
        000000號行動電話與電話號碼為0000000000號行動電話
        之通訊監聽譯文內容顯示：
        (1)於94年6月30日凌晨1時4分48秒至同日時47分48秒，
          證人丁○○以其所使用0000000000號行動電話，與被
          告乙○○所使用之0000000000號行動電話先後有三次
          通話，內容分別為：「丁○○稱：我拿4/1，5分鐘到
          ，到了再打電話給你」；「丁○○稱：我到了」；「
          被告乙○○稱：你到巷子那邊」。
        (2)於94年6月30日下午7時37分32秒至同日時45分22秒，
          證人丁○○、被告乙○○復使用上開行動電話，先後
          通話二次，其內容分別為：「丁○○稱：阿姐我找你
          找整天，我先拿4/1，等一下總共要2錢，我拿給別人
          再拿錢給你，要在那等？被告乙○○稱：一樣昨天那
          地方…」；「丁○○稱：阿姐我到了；被告乙○○應
          稱：嗯」。
        (3)於94年7月11日下午4時1分26秒至同日時8分12秒，證
          人丁○○、被告乙○○復使用同上之行動電話，通話
          二次，其內容略為：「丁○○稱：姐，我阿環，我要
          半個。被告乙○○問：什麼半個？丁○○答：軟的。
          被告乙○○問：半兩嗎？丁○○答：沒有啦，半錢。
          被告乙○○應稱：好啦。丁○○稱：一樣在那。被告
          乙○○應稱：好。丁○○稱：我馬上到。被告乙○○
          應稱：等一下，約10分鐘。」；「丁○○問：我到了
          ，你要吃豆花嗎？被告乙○○答：嗯。丁○○問：要
          幾個？被告乙○○答：3個。丁○○稱：我馬上到。
          被告乙○○應稱：嗯。」。
        (4)於94年7月12日下午2時47分45秒至同日時53分2秒，
          證人丁○○、被告乙○○復使用同上之行動電話，先
          後通話2次，內容為：「丁○○稱：姐，一個4/1。被
          告乙○○應稱：好。丁○○稱：我在御花園旁永康公
          園，我走到力行路永康公園那等你，我沒機車。被告
          乙○○答：什麼永康公園我不知道。丁○○稱：以前
          紫禁城那有沒有。被告乙○○應稱：不然你到菜市場
          那。」；「丁○○稱：姐，我在市場這。被告乙○○
          答：好。」。
        (5)於94年7月12日晚上7時36分34秒，證人丁○○以其所
          使用之上開行動電話發送簡訊至被告乙○○所使用之
          行動電話1次，其內容為：「阿姐：我在早上那裡的
          右斜對面炸雞翅店買東西看到簡訊請速回電，我在等
          你再來個4/1快哦！阿環」。於94年7月12日晚上9時
          28分53秒至同日時52分10秒，證人丁○○、被告乙○○即使用同上之行動電話，先後通話2次，其內容略
          為：「丁○○稱：姐，我打2、3小時。被告乙○○應
          稱：不好意思，我在煮飯放在浴室。丁○○稱：我要
          一個4/1。被告乙○○答：吃飽過後好不好。」；「
          丁○○稱：我在這裡。被告乙○○應：下午那嗎？丁○○答：對。被告乙○○稱：好。」。
        (6)於94年7月13日中午12時44分18秒至同日下午1時1分
          36秒，證人丁○○、被告乙○○分別使用同上之行動
          電話，先後通話3次，其內容略為：「丁○○稱：姐
          ，一樣再一個4/1，我到了。被告乙○○答：好。」
          ；「丁○○稱：姐，你那有沒有多的秤子。被告乙○○應稱：沒有。丁○○答：哦，好。」；「丁○○稱
          ：喂。被告乙○○答：差不多了。丁○○稱：我在市
          場這裡。被告乙○○問：啥。丁○○答：我在昨天那
          。被告乙○○稱：好。丁○○應稱：好。」。
        (7)於94年7月13日晚上11時12分2秒，證人丁○○、被告
          乙○○復使用同上之行動電話通話1次，其內容略為
          ：「丁○○稱：喂，阿姐，再來一個。被告乙○○答
          ：嗯。丁○○稱：你可以下來了，到了。被告乙○○
          答：好。」。
        (8)於94年7月14日下午1時50分2秒至同日下午2時18分14
          秒，證人丁○○、被告乙○○復使用同上之行動電話
          ，先後通話3次，其內容略為：「丁○○稱：姐，阿
          環啦，我現在過去，也算到了，我在旁邊而已。被告
          乙○○答：嗯。丁○○稱：你這個拿4千給我，人家
          差我不夠錢。被告乙○○稱：昨天那。丁○○答：好
          。」；「被告乙○○稱：馬上下去。丁○○應稱：阿
          姐，我在斜對面廟這裡，小孩在這裡騎腳踏車。被告
          乙○○答：嗯。」；「丁○○稱：喂。被告乙○○稱
          ：他找不到你，你站大路邊。丁○○稱：我在廟這裡
          。被告王美玲稱：廟那？丁○○稱：我在你斜對面土
          地公廟。被告乙○○稱：不然你打給他。丁○○問：
          誰？被告乙○○答：我老公。丁○○稱：好。」。
        (9)於94年7月14日晚上6時57分58秒至同日下午7時21分
          37秒，證人丁○○、被告乙○○分別使用同上之行動
          電話，先後通話3次，其內容略為：「丁○○稱：阿
          姐，阿環啦，我要再一個，跟下午一樣，我現在到了
          也是在廟這裡。被告乙○○應稱：你好像在打火一樣
          …」；「丁○○稱：阿姐，你下來沒。被告乙○○答
          ：我知道，我現在還沒閒，我現在在『狗店』這裡，
          我在等人。丁○○問：要多久？被告乙○○答：不用
          多久。」；「被告乙○○稱：我在廟前面標誌。丁○○答：我現在走來炸雞店買涼的，馬上過去。被告乙○○答：好。」。
        (10)於94年7月15日凌晨零時26分28秒，證人丁○○復以
          其所使用之上述行動電話發送簡訊至被告乙○○所使
          用之同上行動電話1次，其內容略為：「阿姐，如看
          到我的未接號碼煩訴回電，我尚須一個拜託了！阿環
          ，六百里加急」；嗣於94年7月15日凌晨零時31分4秒
          ，證人丁○○以其所使用之同上門號之行動電話，與
          被告乙○○所使用之0000000000號之行動電話通話一
          次，內容略為：「…丁○○稱：我在旁邊而已。被告
          乙○○問：一樣嗎？丁○○答：嗯，你馬上下來嗎。
          被告乙○○應稱：嗯，一樣的地方。丁○○稱：嗯，
          我過去你那三角窗口。被告乙○○稱：三角窗口。丁○○稱：嗯，還是一樣地方…」；於94年7月15日凌
          晨1時0分7秒，證人丁○○以其所使用之同上號行動
          電話，與被告乙○○所使用之0000000000號行動電話
          通話1次，內容略為：「…被告乙○○稱：你在那。
          丁○○應稱：我在三角窗口銀樓這，紫禁城這。被告
          乙○○稱：我在這邊你跑到那邊。丁○○稱：好，我
          馬上過去。」等語。
          以上通話，有被告乙○○與證人丁○○於上開時地以
          上開門號之行動電話為通聯之通訊監聽譯文在卷可憑
          （見94年度偵字第17666號卷(二)第91至96頁）。
      2.參以：
        (1)證人丁○○因於93年9月間至94年8月間連續施用毒品
          海洛因，業經台灣桃園地方法院94年度訴字第778號
          判決分別判處罪刑在案，有刑事判決乙份附卷可參。
        (2)被告乙○○於95年1月18日檢察官偵查時並供承確有
          販賣安非他命及海洛因之事實，依被告乙○○於偵查
          中所供：伊係從94年6、7月間開始販賣海洛因，最後
          一次約在95年1月8日、9日間，係欲購買毒品之人打
          行動電話給伊，跟伊說要的數量，並相約處所交貨，
          大部分都是在住處的四周交貨云云（見95年度偵字第
          2249號卷第104頁）。
        (3)被告乙○○及證人丁○○並均供承及證述通訊監聽譯
          文內容係渠等之對話無訛。
        (4)依證人丁○○上揭證述，核與被告乙○○之供述相符
          ，並有被告等所不否認之通訊監聽譯文在卷可查；其
          所為供證，自屬可信。
      3.證人丁○○於原審法院95年4月19日審理期日時，雖然
        改稱：並沒有向被告乙○○購買過海洛因，其係與被告
        乙○○合資購買，有時候係被告乙○○與其一起去，有
        時候係被告乙○○自己去，一起去買時其只有在車上等
        ，不知道被告乙○○向誰購買，又其另外有向綽號「阿
        昌」之不詳男子購買毒品，並且係警局組長庚○○要其
        在警詢時為前述不利被告乙○○之證述云云。然查：
        (1)證人丁○○於檢察官反詰問：可否舉出任何事證，來
          證明你是因怕組長庚○○而要做不實的證言時，證人
          丁○○僅泛稱：「我去到那邊（警局）就是會很怕」
          等語，而未能具體指稱警員有任何不當取供之行為。
        (2)再依上揭之監聽譯文內容所示，證人丁○○於94年6
          月30日、同年7月4日、6日、8日、11日、12日、13日
          、14日、15日皆連續向被告乙○○購買毒品，其中於
          94年6月30日並購買2次；且於監聽譯文中，證人丁○○更先後陳稱：「我先拿4/1，等一下總共要2錢，我
          拿給別人再拿錢給你」；「你這個拿4千給我，人家
          差我不夠錢」云云。且於94年7月14日下午5時31分50
          秒，被告乙○○以0000000000號行動電話撥打證人丁○○之0000000000號行動電話聯絡相約，其內容為：
          「丁○○稱：（自言自語）趕時間，4-5個趕著要，
          怎會這樣生意突然間好起來。阿姐。被告乙○○稱：
          要到了」等語。就此內容，於檢察官反詰問其意義時
          ，丁○○則稱：「這是我跟旁邊的人在聊天，我忘記
          了」等語。而依上列事證，證人丁○○於向被告乙○○購買毒品之後，顯有將所購毒品之部分再轉讓予他
          人之嫌疑。是證人丁○○雖於原審法院審理時具結作
          證，然因所述證言真實與否，事關其本身有無犯罪，
          已難期渠所述確然屬實；況該證人在原審之上開供證
          ，復核與前揭通訊監聽譯文內容不相一致；是證人丁○○在原審所為與警詢及檢察官偵查中不一致之供述
          ，卷內尚查無可信之佐證；自不足執以為有利被告乙○○之認定。
    (二)被告乙○○於警詢及偵查時辯稱：丁○○雖然有拿毒品，
      但都沒有拿錢給伊，丁○○說他不舒服，伊才多次賣給丁○○云云；嗣於本院更審前審理時又改稱：伊與丁○○係
      合資購買毒品等語。然查：
      1.依被告乙○○與證人丁○○間之通訊監聽譯文內容，證
        人丁○○非但同一天多次向被告乙○○購買毒品，而於
        通話中並未曾提及其身體有不舒服或係合資購買毒品之
        情形。觀諸上揭通訊監聽譯文，證人丁○○並曾於電話
        中先後陳稱：「我先拿4/1，等一下總共要2錢，我拿給
        別人再拿錢給你」；「你這個拿4千給我，人家差我不
        夠錢」云云；基此顯足認定被告乙○○與證人丁○○間
        毒品之交付係現金之交易。
      2.被告乙○○若僅係單純與證人丁○○合資購買毒品，彼
        等間當無須如此多次密集聯繫，並以暗語表示之理，被
        告乙○○就此所辯，要係避重就輕之詞，不足採信。
    (三)被告乙○○於95年1月18日警詢時即供稱：伊確有販賣海
      洛因、甲基安非他命，所販賣之海洛因、甲基安非他命係
      甲○○購買而來的云云（見95年度偵字第2249號卷第9頁
      ）；在本院審理中，業已以證人之身分具結，而仍供稱：
      95年1月18日警詢時供述販賣這部分不實在，毒品是甲○○買回來的這部分是實在的；他被捉之後，毒品是我自己
      去買的，他被捉之前，因為我們都有在吸食，所以是他買
      回來的云云（見本院97年5月22日審理筆錄）。參以：(1)
      證人丁○○於95年1月10日檢察官偵查時具結證稱：伊自
      94年5月間起，最後一次是在94年8月8日被抓前二天（按
      即94年8月6日）有向被告乙○○買海洛因；伊都是撥打被
      告乙○○所使用之0000000000號行動電話與乙○○聯絡，
      ... 有一次伊打電話給乙○○買海洛因，但她沒空，是甲○○把海洛因拿給伊的，數量是一錢，地點是在永康街
      127號御花園KTV門口云云（見94年度偵字第17666號卷(二)
      第98頁至99頁）；(2)被告甲○○確實有於94年8月1日中午
      12時47分許，接獲丁○○欲購買毒品海洛因之電話，經相
      約於同日下午1時許，在桃園縣桃園市○○街127號「御花
      園KTV」前，由甲○○出面以2萬元之代價販賣1錢之海洛
      因予丁○○，以供丁○○施用等情，亦經本院認定在案（
      詳如後述）；則同案被告乙○○此部分之供述，應屬實情
      ，而可採信。同案被告乙○○此部分販賣之海洛因係被告
      甲○○所販入，兩人間有販賣海洛因之謀議及分工，亦可
      認定。
    (四)綜上所述：被告甲○○、乙○○共同謀議販賣海洛因，而
      由甲○○販入，再推由被告乙○○販賣海洛因予證人丁○○10次；其時間分別為：(1)於94年6月30日凌晨，數量4/1
      錢；(2)於94年6月30日下午數量4/1錢；(3)於94年7月11日
      下午，數量半錢；(4)於94年7月12日下午，數量4/1錢；(5)
      於94年7月12日晚上，數量4/1錢；(6)於94年7月13日中午
      ，數量4/1錢；(7)於94年7月13日晚上11時，數量不明；(8)
      於94年7月14日下午，數量4000元；(9)於94年7月14日晚上
      ，數量不明；(10)於94年7月15日凌晨1時，數量不明；共10
      次。其中數量明部分，以證人丁○○於95年1月10日檢察
      官偵查時具結供證「每次買5千元至2萬元，5千元買4分之
      1錢」中，有利被告之最低額「5千元買4分之1錢」計算；
      計販賣半錢10000元一次、4分之1錢5000元八次、4000元
      （即略少於4分之1錢）一次，共54000元。至於原審判決
      超過此部分之認定，經查卷內並無關具體資料可以佐證，
      爰不予採取。
    (五)被告甲○○、乙○○所辯並無販賣毒品海洛因予證人丁○○之犯行云云，要屬推諉卸責之詞，殊無足採。
  二被告甲○○單獨一人販賣海洛因部分：
    (一)證人丁○○於警詢時證稱：（問：經提示通訊譯文於94年
      8月1日12時47分46秒，甲○○以0000000000電話向你0000
      000000聯繫，電話中你表示要向他購買海洛因毒品1錢，
      並要他送往御花園，當時是否為甲○○親自送往給你？）
      是他親自拿給我沒錯；（問：當時甲○○拿多少數量海洛
      因毒品賣給你？你拿多少錢給甲○○？）這是就是我向警
      方說甲○○拿毒品給我唯一那次，甲○○拿1錢海洛因毒
      品給我，我親手拿2萬元新台幣給甲○○云云（見95年度
      偵字第2249號卷第20頁）。於檢察官偵查時復具結證稱：
      有一次伊打電話給乙○○買海洛因，但乙○○沒空，係甲○○幫忙把海洛因交給伊，時間如警詢筆錄，數量是1錢
      ，地點是在桃園縣桃園市○○街127號御花園KTV等語（見
      94年度偵字第17666號卷(二)第98至99頁）。所供核與被告
      所不否認之臺灣桃園地方法院檢察署以95年10月25日桃檢
      惟仁94偵17666字第81465號函檢送電話號碼0000000000號
      與0000000000號之監察電話譯文內容相符（見原審卷(三)第
      55頁至58頁）；渠此部分供詞，亦屬可信。
    (二)證人丁○○於原審法院95年4月19日審理期日時，雖然改
      稱：並沒有向被告甲○○購買過海洛因云云。然查：
      1.證人丁○○於檢察官反詰問：可否舉出任何事證，來證
        明你是因怕組長庚○○而要做不實的證言時。證人丁○○僅泛稱：「我去到那邊（警局）就是會很怕」云云，
        而未能具體指稱警員有任何不當取供之行為。
      2.再觀諸上揭94年8月1日12時47分46秒，證人丁○○以00
        00000000號行動電話向被告甲○○使用之0000000000電
        話聯絡之監聽譯文內容所示，當時雙方已談妥買賣之標
        的為「一錢」，並約定好即時交付等情，已甚為明確（
        見原審卷(三)第58頁）。證人丁○○在原審所為與警詢及
        檢察官偵查中不一致之供述，核與卷內所附上揭監察電
        話譯文不符，顯然並非屬實；自不足執以為有利被告甲○○之認定。
    (三)綜上所述：被告甲○○曾於94年8月1日下午1時許，在桃
      園縣桃園市○○街127號御花園KTV，販賣海洛因1錢予證
      人丁○○，價款2萬元，亦可認定。
  三被告甲○○意圖販賣而販入甲基安非他命部分：
    (一)被告甲○○於94年10月6日下午5時許，與被告丙○○，共
      同搭乘己○○所駕駛車牌號碼1238—FR號自小客車，至基
      隆市向藥頭戊○○（綽號「阿政」）購買340萬元，重量5
      公斤之甲基安非他命，且係與一男一女實際交易，嗣於同
      日晚上7時50分，在泰山收費站為警查獲，在其車上扣得
      淺黃色結晶5大包，嗣經被告甲○○同意搜索，警方於又
      同日晚上8時30分在被告甲○○位於桃園縣桃園市○○街
      171號4樓之租屋處，扣得淺黃色結晶1大包、3小包之事實
      ，業據被告甲○○於警詢、偵查中及原審法院審理時迭次
      供承在卷。核與被告丙○○於檢察官訊問時以證人之身分
      具結證述（見94年度偵字第17666號卷(一)第139至141頁）
      ，及證人己○○於原審法院95年5月24日審理時之供證情
      節相符；並有搜索扣押筆錄、扣押物品目錄表各2份在卷
      可憑。
     (二)上開扣案之淺黃色結晶6大包、3小包送檢驗後，其鑑驗
       結果為：6大包，內容物經檢視均為淺黃色不規則結晶，
       外觀型態均相似，驗前總毛重5,303公克（取0.18公克鑑
       定用罄，包裝塑膠袋總重約126.95公克，依此計算驗餘
       淨重5,175.87公克），檢出甲基安非他命成分；另3 小
       包，內容物經檢視後均為白色晶體，外觀型態均相似，
       驗前總毛重34.05公克（取0.20公克鑑定用罄，包裝塑膠
       袋總重約3.55公克，依此計算驗餘淨重30.30公克），檢
       出甲基安非他命成分；有內政部警政署刑事警察局94年
       12月1日刑鑑字第0940 162165號、94年11月17日刑鑑字
       第0940162171號鑑定書2紙在卷可憑（見94年度偵字第17
       666號卷(二)第53、54頁），是以上開扣案物係屬毒品危害
       防制條例第2條第2項第2款所規定之第二級毒品甲基安非
       他命，應堪認定。
    (三)被告甲○○矢口否認有何販賣毒品犯行，辯稱：所購買之
      甲基安非他命均供自己施用云云。然查：
     1.依卷附電話號碼為0000000000號與0000000000號行動電
       話之通訊監聽譯文內容所示，被告甲○○以其使用之000
       0000000號行動電話與被告丙○○使用之0000000000號行
       動電話，於94年10月6日下午3時23分至同日時23分4秒，
       有通話2次，其內容分別：「被告丙○○稱：昨天你講基
       隆那個有十幾粒。要68。被告甲○○稱：喔，好呀，你
       跟他請教看看一次10個，看可以嗎？被告丙○○答：好
       。被告甲○○稱：5個10個看可以少一點嗎？我怕錢不夠
       先說5個，我去領錢看來得及嗎。被告丙○○答：好」；
       「被告丙○○稱：說先拿5個可以啦。被告甲○○答：好
       。」（見94年度偵字第17666號卷(一)第74頁）。
      2.被告甲○○已坦承上開內容確為其與被告丙○○間之對
        話，並坦承「68」指68萬元；其雖又辯稱：僅知道「1
        粒」的大概重量，確實重量不清楚等語。然被告甲○○
        於警詢時即坦承監聽譯文中所謂「1粒」即為「1公斤」
        （見94年度偵字第17666號卷(一)第14頁）；再參諸被告
        甲○○以每粒68萬元之代價加以購買甲基安非他命，此
        金額非小，而且已經實際交易，若謂被告甲○○不知所
        稱「1粒」即為「1公斤」，實難以置信。
      3.再觀諸被告甲○○與被告丙○○間之上開對話，被告甲○○原先要購買甲基安非他命的數量為10粒（即10公斤
        ），其後斟酌己身所能籌集之金額，方才減少至購買5
        粒（5公斤）。茲以被告甲○○一次購買340萬元之高達
        5公斤之甲基安非他命以供自己施用，顯與常情有違。
      4.況查，被告甲○○為警查獲後，復經警在其住處查獲1
        大包（毛重175.34公克）、3小包（總毛重34.05公克）
        之甲基安非他命，有如前述；衡諸常情，以被告既已持
        有如此大量之甲基安非他命，又何需籌集鉅資再行購買
        ？從而，被告甲○○必圖售出而販入此等甲基安非他命
        ，自係灼然可見。
    (四)販賣毒品罪，並不以販入後復行賣出為必要，祇要基於販
      賣營利之意圖，販入或賣出，有一於此，其販賣毒品罪即
      屬既遂，被告甲○○經由被告丙○○之介紹，並一同至基
      隆市販入甲基安非他命，且已就價金、毒品分別交付完畢
      ，即屬販賣毒品罪之既遂。又此次行為雖然自始為檢警監
      聽而查悉，且經警員跟監，於被告丙○○等人交易後搭車
      南下時至南向泰山收費站前攔停查獲，惟被告甲○○係出
      於自發犯罪之故意著手實施該次犯行。又證人即承辦員警
      陳泰江於原審法院95年7月11日審理時到庭證稱：被告甲○○、丙○○等人駕車經龜山從林口交流道上國道一號高
      速公路往基隆，有一段路警員跟車並未跟到，跟丟了之後
      ，後來我們在高速公路又跟到了，其後在高速公路上跟監
      警員有和現譯機房的警員聯絡，請監聽之鄭敬永警員確認
      是否有交易完成，鄭敬永警員稱如果有丟東西進去車內，
      就確定交易完成，之後才選定一個安全的地方即泰山收費
      站將被告甲○○、丙○○等人攔下云云；是以被告甲○○
      、丙○○駕車至基隆之經過，亦非警員所能全程掌控，被
      告甲○○、丙○○遭警攔獲，並扣得上述毒品甲基安非他
      命亦非必然發生之結果，是被告甲○○此次販入毒品甲基
      安非他命之犯行，已屬販賣第二級毒品罪既遂。
  四被告乙○○販賣第二級毒品予張同慶部分：
    被告乙○○雖否認有販賣毒品甲基安非他命予張同慶之犯行
    ，辯稱張同慶打電話給伊說需要安非他命，旋到伊家裡來，
    並拿1000元給伊，伊就拿一些毒品安非他命給他，只是成本
    價而已云云。惟查：
    (一)警方於95年1月17日下午5時20分許，持臺灣桃園地方法院
      核發之搜索票搜索被告甲○○、乙○○位於桃園縣桃園市
      ○○街171號4樓之租屋處，扣得結晶物1小包，此有搜索
      票、搜索扣押筆錄、扣押物品清單各乙份附卷可稽。而該
      結晶物1小包經送憲兵司令部刑事鑑識中心鑑驗結果，含
      有甲基安非他命成分（原淨重0.4294公克，取樣0.1124公
      克（已鑑析用罄），驗餘淨重0.3170公克），有該中心安
      鑑字第00996號鑑驗通知書1紙在卷可參。
    (二)次據被告乙○○於警詢時供承：警方於95年1月17日在伊
      住處桃園市○○街171號4樓搜索時，適有一男子張同慶前
      來找伊，伊曾於10天前左右在桃園市○○街171號以1千元
      代價賣給張同慶毒品甲基安非他命等語（見95年度偵字第
      2249號卷第11頁）。
    (三)證人張同慶於95年1月17日警詢時證稱：伊是於95年1月17
      日下午5時30分許在桃園市○○街171號被警方查獲的，當
      時朋友委託伊向綽號「小玉」（即被告乙○○）之女子購
      買安非他命，伊以0000000000打電話給「小玉」00000000
      00之行動電話說要購買安非他命毒品1千元，當時電話是
      由一名男子接聽，之後相約在樓下見面，伊到達樓下時，
      就被警方查獲；經伊現場指證，該綽號『小玉』之女子即
      係乙○○，伊向乙○○購買過一次毒品，這次是第二次，
      但未買成就被警方查獲；第一次交易是在十天前，也是用
      伊所有之0000000000電話撥打電話給「乙○○」00000000
      00的行動電話購買安非他命毒品1千元，同樣相約在桃園
      市○○街171號前，一手交錢一手交貨完成交易；1千元毒
      品安非他命之重量差不多一小包，內裝一點點而已，只能
      吸5、6口，重量伊不知道云云（見95年度偵字第2249號卷
      第25頁）。於同日檢察官偵查時復具結證稱：伊於警詢時
      所述實在，被查獲當天，因為同事阿山到伊家中向伊拜託
      ，叫伊幫他調安非他命，所以伊才找小玉調安非他命；伊
      在十天前（即95年1月7日）也曾經向小玉在愛三街小玉家
      中樓下拿1千元之安非他命，今天交易還沒有拿到就被查
      獲等語（見95年度偵字第2249號卷第25頁、第113頁）。
    (四)被告乙○○與證人張同慶所述如何買賣毒品甲基安非他命
      之情節大致相符。再參以證人張同慶於95年1月17日經警
      採集其尿液送請臺灣檢驗科技股份有限公司檢驗結果，發
      現呈甲基安非他命類陽性反應，證人張同慶並因而經台灣
      桃園地方法院裁定送勒戒處所觀察、勒戒，此有臺灣桃園
      地方法院檢察署95年度偵字第2060號卷宗影本在卷可憑；
      及證人即查獲被告乙○○之員警鄭敬永於原審法院95年7
      月11日審理時到庭證稱：95年1月17日警員持搜索票到乙○○位於桃園縣桃園市○○街171號4樓住處搜索，在搜索
      的同時，張同慶有打電話給乙○○，是警員接的電話，就
      請張同慶直接上樓，張同慶一上樓我們查證他的身分，發
      現他有多項毒品前科，警員請張同慶一起到警局配合調查
      ，張同慶就說他那天是要去向乙○○購買毒品，之前也有
      向她買過，故將張同慶移送地檢署偵辦云云。是證人張同
      慶上揭證述向被告乙○○購買毒品甲基安非他命一次，應
      屬事實；被告上揭於警詢時自白販售毒品甲基安非他命一
      次予證人張同慶，堪認與事實相符。
    (五)證人張同慶於原審法院審理時雖改稱：伊於警詢及偵查時
      所述並不實在，於警局時是因為警察說被告乙○○自己已
      經承認有販賣毒品甲基安非他命予伊，警員叫伊也要承認
      ，就可以被釋放云云。然查：證人張同慶於同日檢察官行
      反詰問時，證人張同慶並未能指出究何警員對其陳稱被告
      乙○○已經承認，而要伊也照著講，況查被告乙○○確於
      警詢時供承販賣毒品甲基安非他命予證人張同慶之事實，
      警察於製作證人張同慶時，為向證人張同慶查證是否屬實
      ，因而將被告乙○○供述內容告知證人張同慶，實難認有
      何不當，而此亦屬辦案上之技巧而已；證人張同慶於警詢
      時之證述，具有證據能力，並已如前述；是證人張同慶事
      後翻異前詞，否認有向被告乙○○購買毒品，既核與事實
      不符，要係迴護被告乙○○之詞，不足採信。
    (六)被告乙○○販賣毒品安非他命予證人張同慶之時間，係在
      被告甲○○為警查獲並受羈押之後；並參酌被告乙○○於
      警詢時已供稱：警方於94年10月7日查獲甲○○時已在桃
      園縣桃園市○○街171號4樓甲○○與伊住處搜索清楚，警
      方於95年1月17日扣得之海洛因、甲基安非他命係伊從承
      租之7號停車位倉庫拿回上開住處，重量各約半兩左右，
      實際重量沒有秤，係甲○○將毒品放於該停車位倉庫云云
      （見偵字第2249號卷第9頁、第10頁）。於95年1月18檢察
      官偵查時供稱：甲○○因販賣毒品被抓後，因為之前賣毒
      品的錢都花光了，毒品又被你們扣下無法變現，沒有錢生
      活，所以才又販賣毒品等語。是被告乙○○此部分犯行應
      與被告甲○○無涉。
    (七)此部分事證明確，被告乙○○販賣第二級毒品犯行，亦堪
      認定。
    (八)至證人張同慶於95年1月17日撥打電話予被告乙○○，欲
      前往被告乙○○租屋處購買甲基安非他命，適被告乙○○
      租屋處為警搜索，而由警方接聽電話而查獲，惟該日證人
      張同慶撥打被告乙○○行動電話表示欲購買毒品，係由警
      方接聽電話，並非由被告乙○○與證人張同慶對話，是被
      告乙○○於該日並未著手於販賣甲基安非他命，顯未有著
      手之行為，自無構成販賣毒品未遂之可言，附此敘明。
  五按毒品危害防制條例所處罰之販賣毒品罪，其成立除客觀上
    有買賣毒品之行為外，主觀上並須具有藉買賣毒品以從中牟
    取利益之意圖，而查毒品海洛因、安非他命之買賣並無一定
    之公定價格（屬於市場變動性所生之浮動價格），一般亦非
    公然交易，無論係瓶裝或紙包裝，抑或其他方式之包裝，均
    可以為任意分裝增減其重量或份量，是每次買賣之價格恆依
    買賣雙方之關係深淺、資力、毒品之品質及供需情況等而異
    ，本件雖無從依被告等人之供述而認定本件買賣毒品海洛因
    及安非他命究從中獲利若干，然查毒品海洛因及安非他命係
    屬違禁物，政府查緝甚嚴、處罰甚重，被告甲○○、乙○○
    茍無利得，其等又豈有甘冒重典而販賣上揭毒品之理，且依
    被告甲○○所供其先後曾以高達100萬元及340萬元之代價購
    入毒品海洛因及安非他命，被告若非欲供販賣以從中謀取利
    益，又豈有一次支付如此高額之現金購入毒品囤積，而不虞
    遭查緝之理；另參酌同案被告乙○○上揭於偵查中所供：毒
    品係由甲○○買回來後再分裝賣云云；顯見被告甲○○、乙○○有將購入之毒品再行分裝出售，以賺取價差甚明。是被
    告甲○○、乙○○確有販賣毒品海洛因、甲基安非他命以賺
    取價差從中牟取利益之營利意圖，應堪認定。被告乙○○辯
    稱只是成本價云云，要係卸責之詞，殊無足採。
  六被告丙○○幫助販賣第二級毒品部分：
    (一)被告丙○○已供承有於上開時地因被告甲○○要其代為尋
      找甲基安非他命之貨源，經覓得戊○○有甲基安非他命可
      供販賣，因而介紹被告甲○○與戊○○聯絡交易甲基安非
      他命等事實。次查：
      1.依卷附被告甲○○供承所使用之行動電話號碼00000000
        00號與被告丙○○供承所使用之行動電話號碼00000000
        00號之通訊監察譯文內容所示：於94年10月6日下午3時
        23分至同日下午4時1分43秒，先後通話三次，其內容分
        別為：「被告丙○○稱：昨天你講基隆那個有十幾粒。
        要68。被告甲○○稱：喔，好呀，你跟他請教看看一次
        10個，看可以嗎？被告丙○○答：好。被告甲○○稱：
        5個10個看可以少一點嗎？我怕錢不夠先說5個，我去領
        錢看來得及嗎。被告丙○○答：好」；「被告丙○○稱
        ：說先拿5個可以啦。被告甲○○答：好。被告丙○○
        答：你那50我等一下給你，我這有30。被告甲○○稱：
        那剩郵局可領而已，我昨天接那麼多樣，你也知道。被
        告丙○○答：好」；「被告丙○○稱：那50 我抵給你
        好了。被告甲○○稱：好。…」等語（見94年度偵字第
        17666號卷(一)第74頁）。被告丙○○、甲○○並供承此
        通訊監聽譯文係渠等之對話無訛，是被告丙○○上揭供
        述堪認與事實相符。
      2.被告丙○○雖辯稱：伊只是負責傳話，不知「68」之意
        思等語。然查，被告丙○○等人交易後搭車南下時，為
        警於南向泰山收費站前查獲，並當場於車內扣得上揭購
        得之毒品五大包及現金70萬元；被告甲○○亦於原審法
        院審理時以證人身分具結證稱：該70萬元中之50萬元，
        確為丙○○當日所償還，亦即為上述譯文中所述之「你
        那『50』我等一下給你」云云；衡情自足徵被告丙○○
        確實明知所謂「68」，係指「68萬元」。
    (二)被告丙○○雖另辯稱：伊當時在車上「茫」，昏昏沈沈，
      整個交易過程伊不清楚云云。然查：
      1.被告甲○○於警詢及檢察官偵查中供稱：94年10月6日
        下午3時許，丙○○向伊聯絡說基隆那邊貨主有甲基安
        非他命「10粒」（即10公斤）要賣，經商定購買「5粒
        」（即5 公斤）之後，伊就準備好360萬元並要己○○
        開車，之後與丙○○會合後，即前往基隆，途中經過林
        口時，改由伊開車到基隆，路上都是丙○○在與貨主聯
        絡，至基隆市時丙○○就叫伊在一不知名之橋下等貨主
        前來，之後就見1男1女騎乘機車過來，該1男1女見丙○○在車上就上車，該男子並對丙○○說：「要340萬」
        ，甲○○就在車上點清了340萬元交予該男子，該男子
        就騎機車走了，而該女子就留在車上並要甲○○直開就
        好，甲○○就駕車到一檳榔攤前等候所購買之5公斤甲
        基安非他命，該女子就下車坐到一輛機車上面等，在檳
        榔攤等了約10至20分鐘後，就來了1人並將1包東西（即
        所購買之5公斤甲基安非他命）丟入後座伊所坐的位置
        ，其後渠等即駕車返回桃園等語（見94年度偵字第1766
        6號卷(一)第14頁、第91頁、第162頁）。於原審法院95年
        5月24日審理時復以證人身分具結證稱：當天交易情形
        確如警詢中所述云云。
      2.又，被告丙○○既係被告甲○○與戊○○間之媒介者，
        並均係由被告丙○○從中聯絡及相約會面地點，被告丙○○並事前負責傳遞交易毒品之數量與金額乙情，以被
        告甲○○與戊○○係第一次交易，雙方彼此互不認識，
        豈有可能於整個毒品之交易過程中令自己陷於意識不清
        之狀態，被告甲○○亦焉有坐視被告丙○○意識不清之
        理。再者，本件交易毒品之方式是先付清價金後，由賣
        方騎乘機車，將重達5公斤之甲基安非他命裝包丟進己○○所駕駛之自用小客車內，此種交易方式對於被告甲○○實負有相當大之風險（包括交易者之間彼此之欺騙
        、為警方查獲等等），若非已經事前商議好，被告甲○○焉有無故先將340萬元交予陌生男子，而無虞事後無
        法獲得所購之毒品之理。被告丙○○在本件毒品交易上
        ，既係居於與毒販戊○○介紹之角色，本件交易金額、
        數量又甚鉅，衡情被告丙○○當係戊○○極為信任之人
        ，是在整個交易過程當中，被告丙○○實不可能處於昏
        迷之狀況而毫未參與之情，況查被告丙○○於檢察官訊
        問時，亦供承當天交易過程，是戊○○撥打0000000000
        號行動電話與伊聯絡，當時上車交易之女子即為阮星怡
        云云（見94年度偵字第17666號卷(一)第141頁、卷(二)第61
        頁）。是被告丙○○上揭所辯伊當時在車上「茫」，並
        不清楚交易之過程乙節，顯非事實，而無足採。
      3.綜上所述，被告丙○○既居中介紹被告甲○○、戊○○
        交易，且負責雙方交易內容之聯繫及轉述，被告丙○○
        顯然知悉被告甲○○、戊○○就所交易之數量「5粒」
        即係「5公斤」，交易之金額「68」即68萬，被告丙○○所辯不知被告甲○○、戊○○之交易內容為何云云，
        殊非事實，亦無足採。
    (三)被告丙○○雖又辯稱：並不知悉被告甲○○向戊○○買入
      甲基安非他命係為供販賣之用云云。然查，被告甲○○係
      意圖供販賣而販入此甲基安非他命，已如前述；且以被告
      甲○○一次即以340萬元之代價向戊○○購得5公斤之毒品
      甲基安非他命，以此一次所購得之毒品重量高逾五公斤，
      此顯已逾一般施用毒品者日常己身所需之量，而被告甲○○果僅係為單純供己身施用所用，又何需委由被告丙○○
      尋找毒品安非他命貨源，且又何需一次調取如此數量之毒
      品，被告丙○○所辯不知道甲○○買來的毒品是要販賣的
      云云，是否屬實，已有可疑，另觀之上開監聽譯文內容，
      被告丙○○明知被告甲○○係將可調得之資金全部用於此
      次購買甲基安非他命，被告丙○○甚且願意將被告甲○○
      之前所欠之50萬元「抵」給被告甲○○以協助被告甲○○
      購買，以被告甲○○甘冒為警查獲之風險，一同前往基隆
      與戊○○交易，且一次籌集高達340萬元之代價購入毒品
      甲基安非他命，被告甲○○有欲販賣毒品牟利而販入毒品
      之意圖甚明，且此亦顯為被告丙○○所知悉，被告丙○○
      所辯並不知道甲○○買毒品之目的是為販賣云云，要係卸
      責之詞，不足採信，被告丙○○確實知悉被告甲○○係為
      販賣毒品牟取利意而販入上述大量之甲基安非他命，應堪
      認定。
    (四)被告丙○○雖係被告甲○○與戊○○間之媒介者，從中聯
      絡及相約會面地點，並事前負責傳遞交易毒品之數量與金
      額，而自甲○○找尋貨源、聯絡談妥至同往付款、取貨，
      迄為警查獲時均在場；然其並未參與購買毒品與否之決定
      或交付價金，尚非以自己販入毒品之意思參與犯罪，自難
      認其已參與販入甲基安非他命之構成要件行為。被告丙○○居中介紹被告甲○○購買毒品甲基安非他命，以幫助被
      告甲○○得以從事毒品甲基安非他命之販售，惟被告丙○○並非參與被告甲○○販售毒品之構成要件行為，其所參
      與為構成要件以外之行為，應成立販賣第二級毒品既遂罪
      之幫助犯。
參、論罪法條：
  一按行為後法律有變更者，適用行為時之法律，但行為後之法
    律有利於行為人者，適用最有利於行為人之法律，修正後刑
    法第2條第1項定有明文。此條規定係規範行為後法律變更所
    生新舊法律比較適用之準據法，本身尚無新舊法比較之問題
    ，於新法施行後，應一律適用新法第2條第1項之規定，為「
    從舊從輕」之比較，先予敘明。再按本次法律變更，比較時
    應就罪刑有關之共犯、未遂犯、想像競合犯、牽連犯、連續
    犯、結合犯，以及累犯加重、自首減輕暨其他法定加減原因
    （如身分加減）與加減例等一切情形，綜其全部罪刑之結果
    而為比較（最高法院95年5月23日95年度第8次刑庭會議決議
    參照）。又被告行為後，刑法業於94年2月2日經總統以華總
    一義字第09400014901號令修正公布，並於95年7月1日施行
    。其中：
    (一)於94年1月7日修正公布並於95年7月1日施行之新刑法第33
      條第5款規定：「主刑之種類如下：五罰金：新臺幣1,000
      元以上，以百元計算之」。刑法施行法第1條之1規定：「
      中華民國94年1月7日刑法修正施行後，刑法分則編所定罰
      金之貨幣單位為新臺幣。94年1月7日刑法修正時，刑法分
      則編未修正之條文定有罰金者，自94年1月7日刑法修正施
      行後，就其所定數額提高為三十倍。但72年6月26日至94
      年1月7日新增或修正之條文，就其所定數額提高為三倍。
      」。經比較修正前、後關於併科罰金刑之最低刑度規定，
      自應以被告行為時之修正前法律較有利於被告。
    (二)刑法第56條連續犯之規定，業於94年1月7日修正公布刪除
      ，並於95年7月1日施行，則被告之犯行，因行為後新法業
      已刪除連續犯之規定，此刪除雖非犯罪構成要件之變更，
      但顯已影響行為人刑罰之法律效果，自屬法律有變更，依
      新法第2條第1項規定，比較新、舊法結果，以適用行為時
      法律即舊法論以連續犯，較有利於被告（最高法院95年第
      8次刑事庭會議決議參照）。
    (三)有關刑罰減輕之規定，修正前刑法第64條第2項原規定死
      刑減輕者，為無期徒刑，或為15年以下、12年以上有期徒
      刑。」，新法則修正為「死刑減輕者，為無期徒刑。」；
      修正前刑法第65條第2項原規定「無期徒刑減輕者，為7年
      以上有期徒刑」，新法則修正為「無期徒刑減輕者，為20
      年以下15年以上有期徒刑。」。
    (四)就罰金刑之加減例，修正前刑法第68條規定「拘役或罰金
      加減者，僅加減其最高度」，修正後刑法第67條則規定「
      有期徒刑或罰金加減者，其最高度及最低度同加減之」，
      並刪除第68條有關罰金刑加減之規定，進言之，經修正後
      ，罰金之最低度刑亦在加減之列。
    (五)再按數罪併罰，有二裁判以上者，依刑法第51條規定，定
      其應執行刑，刑法第53條定有明文。而舊刑法第51條第5
      款規定：「宣告多數有期徒刑者，於各刑中之最長期以上
      ，各刑合併之刑期以下，定其刑期。但不得逾20年」；新
      刑法第51條第5款則規定：「宣告多數有期徒刑者，於各
      刑中之最長期以上，各刑合併之刑期以下，定其刑期。但
      不得逾30年」。二者經比較結果，自以舊刑法第51條第5
      款之規定較有利於被告。
    (六)又修正前刑法第28條規定：「二人以上共同實施犯罪之行
      為者，皆為正犯。」修正後則規定為：「二人以上共同實
      行犯罪之行為者，皆為正犯。」此一修法旨在排除陰謀共
      同正犯及預備共同正犯，以限縮共同正犯之成立要件，惟
      本件被告甲○○及乙○○就其二人所共同參與部分之犯行
      ，均非屬陰謀共同正犯及預備共同正犯之範疇，且具有犯
      意聯絡及行為分擔，不論新法或舊法，均應論以共同正犯
      ；是修正後刑法關於共同正犯之規定並無較有利於行為人
      之情形。
    (七)又幫助犯之規定亦有修正，比較修正前、後之相關規定，
      修正後之規定並未較修正前之規定對被告丙○○有利。
    (八)新刑法第47條雖將舊刑法修正限制為受徒刑之執行完畢，
      或一部之執行而赦免後，五年以內「故意」再犯有期徒刑
      以上之罪者，始成立累犯。但對於本件被告「故意」犯罪
      之情形，修正後之規定並未較修正前之規定對被告甲○○
      有利。
    (九)經綜合適用修正前、後之罪、刑相關規定予以比較，修正
      後之規定顯非較修正前之規定對被告三人有利，因之，依
      現行刑法第2條第1項前段規定，自應整體適用修正前刑法
      之有關規定。
  二核被告所為：
    (一)被告甲○○、乙○○共同販賣第一級毒品海洛因予丁○○
      共10次部分，所為均係犯毒品危害防制條例第4條第1項之
      販賣第一級毒品罪。被告甲○○、乙○○就上開犯罪，有
      犯意之聯絡及行為之分擔，均應論以共同正犯。
    (二)被告甲○○單獨販賣第一級毒品海洛因予丁○○1次部分
      ，所為係犯毒品危害防制條例第4條第1項之販賣第一級毒
      品罪。
    (三)被告甲○○基於營利之目的販入第二級甲基安非他命，其
      販賣第二級毒品之構成要件已然完成，縱其販入後未及賣
      出前，即為警查獲，亦無礙於該罪之成立；被告甲○○此
      分所為，係犯毒品危害防制條例第4條第2項之販賣第二級
      毒品罪。
    (四)被告乙○○販賣第二級甲基安非他命予張同慶，所為係犯
      毒品危害防制條例第4條第2項之販賣第二級毒品罪。
    (五)被告丙○○基於幫助被告甲○○販售毒品甲基安非他命犯
      行之意，而參與構成要件以外之行為，核其所為，係係犯
      刑法第30條第1項前段、毒品危害防制條例第4條第2項之
      幫助販賣第二級毒品罪。又被告丙○○係基於幫助他人實
      行犯罪，為幫助犯，應依刑法第30條第2項之規定，按正
      犯之刑減輕之。
    (六)被告甲○○、乙○○販賣第一級、第二級毒品前後非法持
      有第一級、第二級毒品之低度行為，分別為販賣第一級毒
      品、第二級毒品之高度行為所吸收，不另論罪。
    (七)被告甲○○、乙○○二人基於概括犯意，以相似之手段，
      在緊接之時間，先後多次販賣第一級毒品，其時間緊接，
      手段相似，而犯構成要件相同之罪名，顯均係基於概括之
      犯意反覆為之，各為連續犯，依修正前刑法第56條之規定
      ，論以一連續販賣第一級毒品罪，並依法加重其刑（販賣
      第一級毒品法定本刑為死刑、無期徒刑部分，依刑法第65
      條第1項規定不得加重，僅就其餘法定本刑加重其刑）。
    (八)被告甲○○、乙○○所犯上揭販賣第一級毒品、第二級毒
      品罪，其犯各別，犯罪構成要件又不相同，應予以分論併
      罰。
    (九)被告甲○○前曾因肅清煙毒條例案件，經臺灣桃園地方法
      院於81年11月6日以81年度訴字第801號判處有期徒刑3年6
      月確定；又因肅清煙毒條例（販賣毒品）案件，經本院於
      82年3月31日以81年度上訴字第6061號判處有期徒刑8年確
      定；上揭二罪，再經本院於82年6月23日以82年度聲字第
      1003號裁定應執行有期徒刑8年；而於85年6月27日因縮短
      刑期假釋出監，迄90年11月2日假釋期滿未被撤銷視為執
      行完畢，有本院81年度上訴字第6061號刑事判決、82年度
      聲字第1003號裁定、被告甲○○前案紀錄表各乙份在卷可
      稽，被告甲○○於五年內再故意犯本件有期徒刑以上之罪
      ，應依修正前刑法第47條之規定，論以累犯，除法定本刑
      為死刑或無期徒刑依法不得加重部分外，併依法遞予加重
      其刑。
    (十)按行為後刑法條文經修正，惟無有利、不利情形，如刑法
      第15條、第30條之文字修正，第55條但書、第59條實務見
      解之明文化，應適用裁判時法（最高法院95年第21次刑事
      庭會議決議參照）。又，販賣第一級毒品罪，本刑為死刑
      或無期徒刑；販賣第二級毒品罪，本刑為無期徒刑或7年
      以上有期徒；而被告甲○○所為如犯罪事實欄二所載之販
      賣第一級毒品犯行，及乙○○所為如犯罪事實欄二、四所
      載之販賣第一、二級毒品犯行，其數量尚屬不大，核與一
      般毒梟販賣毒品多者上百公克，甚至以公斤計比較，其情
      節尚屬輕微。是被告甲○○、乙○○就此部分之犯罪情節
      尚堪憫恕，即科以最輕之刑，仍嫌過重，爰依新刑法第59
      條規定酌減其刑；且前開刑之加減，應依法先加重罰金刑
      最高度再減輕各法定刑，惟罰金部分亦僅減輕其最高度。
肆、原審就被告甲○○、乙○○、丙○○三人予以論罪科刑，固
    非無見。惟查：一按毒品危害防制條例第18條第1項規定，
    得諭知沒收並銷燬之者，以查獲之毒品及專供製造或施用毒
    品之器具為限，並不及於毒品之外包裝。而毒品外包裝係用
    於包裹毒品，防其裸露、潮濕，便於攜帶販賣，亦係供販賣
    毒品所用之物，應依毒品危害防制條例第19條第1項之規定
    宣告沒收之，方屬適法（最高法院92年台上字第1288號判決
    意旨參照）；原判決就該毒品之外包裝，竟漏未依上開規定
    宣告沒收，自有不適用法則之違誤。二毒品危害防制條例第
    19條第1項固規定「犯第4條至第9條、第12條、第13條或第
    14條第1項、第2項之罪者，其供犯罪所用或因犯罪所得之財
    物，均沒收之，如全部或一部不能沒收時，追徵其價額或以
    其財產抵償之」；但共同正犯之犯罪所得為現款時，因係合
    併計算，且於全部或一部不能沒收時，以其財產抵償之，為
    避免執行時發生重複沒收、抵償之情形，故各共同正犯之間
    係採連帶沒收主義，於裁判時僅諭知連帶沒收，不得就全體
    共同正犯之總所得，對各該共同正犯分別重複諭知沒收（最
    高法院95年台上字第6051號判決意旨參照）。原判決就本件
    犯罪被告甲○○、乙○○共同販賣毒品所得部分，並未採連
    帶沒收主義，對各共同正犯諭知連帶沒收，而分別對該等被
    告重複為沒收及以財產抵償之諭知，亦有可議。三於94年1
    月7日修正公布並於95年7月1日施行之新刑法第33條第5款，
    關於併科罰金刑之最低刑度規定已有修正，原審未及為新舊
    法之比較，亦有未當。被告甲○○、乙○○、丙○○三人上
    訴意旨否認犯罪，固均無理由，惟原判決既有上揭可議之處
    ，自屬無可維持，應由本院予以撤銷改判。爰審酌被告甲○○先後為供販賣而販入高達數百萬元之毒品，並由被告乙○○分擔對外販售之工作，而販賣毒品，除戕害他人生命、身
    體之健康外進而危害社會治安，因而所致生之危害非輕，被
    告甲○○、乙○○先後販賣毒品予證人丁○○次數達10餘次
    ；被告甲○○、乙○○、丙○○三人之素行、犯罪之動機、
    目的、手段、時間，所販賣之毒品次數、數量、所獲得之利
    益，所為助長毒品泛濫，對國人身心健康與社會治安影響甚
    鉅，及被告三人犯後均未能坦承犯行等一切情狀，各量處如
    主文所示之刑，被告甲○○、乙○○部分並定其應執行刑。
伍、沒收之宣告：
  一毒品沒收部分：
    (一)如附表貳編號(一)、附表參編號(一)所示之甲基安非他命為查
      獲之第二級毒品，均應依毒品危害防制條例第18條第1項
      前段之規定沒收銷燬之。
    (二)如附表貳編號(二)、附表參編號(二)所示之外包裝，係用於包
      裹毒品，防其裸露、潮濕，便於攜帶販賣，亦係供販賣毒
      品所用之物，應依毒品危害防制條例第19條第1項之規定
      宣告沒收之。
  二供犯罪所用之物之沒收：
    扣案如附表壹、肆所示行動電話（各含SIM卡壹片）係被告
    甲○○、乙○○所有，門號0000000000號行動電話（含SIM
    卡壹片）則係被告丙○○所有；且該等行動電話係供被告等
    聯絡買、賣毒品罪所用之物，業據被告等供陳在卷，應依毒
    品危害防制條例第19條第1項宣告沒收之；未扣案之行動電
    話，如不能沒收時，追徵其價額。
  三犯罪所得之沒收、抵償：
    被告甲○○販賣第一級毒品所得柒萬肆仟元，被告乙○○販
    賣第一、二級毒品所得伍萬伍仟元；均應依毒品危害防制條
    例第19條第1項宣告沒收之，如其等販賣毒品之所得全部或
    一部不能沒收時，以其財產抵償之；其中二人共同販賣第一
    級毒品所得伍萬肆仟元，應連帶沒收之。
  四至於：(一)另扣案之被告甲○○所有門號為0000000000號之行
    動電話1具，及門號0000000 000號、0000000000號等行動電
    話10具，並非供本案犯罪所用；(二)警方94年10月6日同時扣
    得之70萬元現金，同日於被告甲○○位於桃園縣桃園市○○
    街171號4樓租屋處扣案之液態甲基安非他命1瓶（毛重1,037
    公克，包裝塑膠瓶重51.94公克，淨重985.06公克）、液態
    甲基安非他命（含結晶）1瓶（包裝玻璃瓶重91.90公克，淨
    重434.10公克）及現金5萬元，暨94年10月7日凌晨1時許在
    被告丙○○位在桃園縣桃園市○○路152號4樓之11租屋處，
    扣得之毒品海洛因1大包、5小包、電子磅秤1臺等物，均查
    無積極證據足資證明與本件犯罪有關；(三)警方於95年1月17
    日下午5時20分許，持臺灣桃園地方法院核發之搜索票搜索
    被告甲○○、乙○○位於桃園縣桃園市○○街171號4樓之租
    屋處，另扣得2小包海洛因及其他物品，亦查無積極證據足
    資證明與本件犯罪有關；爰均不予宣告沒收。
陸、不另為無罪之諭知部分：
  (一)公訴意旨另以：
    (一)被告甲○○、乙○○基於意圖販賣第一級、第二級毒品之
      概括犯意聯絡，自94年5月間某日起至同年10月6日止，除
      販賣海洛因外，另有犯賣甲基安非他命予丁○○。
    (二)被告二人復承相同之概括犯意聯絡，推由乙○○以000000
      0000號、0000000000號、0000000000號等行動電話接聽其
      他不詳姓名欲購買毒品者之電話，並以海洛因每錢2萬元
      、甲基安非他命不詳數量1千元之方式，在上開租處附近
      某不詳地點，連續販賣海洛因、甲基安非他命予其他不詳
      姓名之人。
    (三)又被告乙○○於被告甲○○於94年10月6日被查獲後，迄
      被告乙○○於95年1月17日遭查獲前，承續前開販賣第二
      級毒品之概括犯意，除於95年1月7日在桃園縣桃園市○○
      街171號前，以1千元之代價販賣不詳數量之甲基安非他命
      予張同慶（詳如上揭事實欄三所記載）外，另承相同之概
      括犯意，販賣甲基安非他命予其他不詳之人。
    (四)因認被告甲○○、乙○○就此部分亦涉有違反毒品危害防
      制條例第4條第1項、第2項之罪嫌云云。
  二公訴意旨認被告甲○○及乙○○涉有上揭犯行，無非以被告
    乙○○於偵訊時之自白，以及被告甲○○、乙○○所使用之
    0000000000號、0000000000號、0000000000號行動電話監察
    電話譯文內容等為其主要論據。惟訊據被告甲○○、乙○○
    則均堅決否認有此販賣毒品海洛因及甲基安非他命予其他不
    詳姓名人之犯行。
  三按犯罪事實應依證據認定之，無證據不得認定其犯罪事實；
    刑事訴訟法第154條第2項定有明文。次按認定犯罪事實所憑
    之證據，雖不以直接證據為限，間接證據亦包括在內；然而
    無論直接或間接證據，其為訴訟上之證明，須於通常一般之
    人均不致有所懷疑，而得確信其為真實之程度者，始得據為
    有罪之認定，倘其證明尚未達到此一程度，而有合理之懷疑
    存在時，事實審法院復已就其心證上理由予以闡述，敘明其
    如何無從為有罪之確信，因而為無罪之判決，尚不得任意指
    為違法。刑事訴訟法第161條已於民國91年2月8日修正公布
    ，其第一項規定：檢察官就被告犯罪事實，應負舉證責任，
    並指出證明之方法。因此，檢察官對於起訴之犯罪事實，應
    負提出證據及說服之實質舉證責任。倘其所提出之證據，不
    足為被告有罪之積極證明，或其指出證明之方法，無從說服
    法院以形成被告有罪之心證，基於無罪推定之原則，自應為
    被告無罪判決之諭知；本件原審審判時，修正之刑事訴訟法
    關於舉證責任之規定，已經公布施行，檢察官仍未提出適合
    於證明犯罪事實之積極證據，並說明其證據方法與待證事實
    之關係；原審對於卷內訴訟資料，復已逐一剖析，參互審酌
    ，仍無從獲得有罪之心證，因而維持第一審諭知無罪之判決
    ，於法洵無違誤。最高法院76年台上字第4986號、92年台上
    字第128號分別著有判例。又，施用毒品者，其所稱向某人
    購買之供述，須補強證據以擔保其供述之真實性。良以施用
    毒品者其供述之憑信性本不及於一般人，況施用毒品者其供
    出來源，因而破獲者，法律復規定得減輕其刑，其有為偵查
    機關誘導、或為邀輕典而為不實之陳述之可能，其供述之真
    實性自有合理之懷疑。是本院一貫之見解，認施用毒品者關
    於其向某人購買毒品之供述，必須補強證據佐證，以擔保其
    供述之真實性，俾貫澈刑事訴訟無罪推定及嚴格證明之基本
    原則。又關於毒品施用者其所稱向某人購買毒品之供述，必
    須補強證據佐證，係指毒品購買者之供述縱使並無瑕疵，仍
    須補強證據佐證而言，以擔保其供述之真實性。該所謂補強
    證據，必須與施用毒品者關於相關毒品交易之供述，具有相
    當程度之關連性，且足使一般人對於施用毒品者之供述無合
    理之懷疑存在，而得確信其為真實，始足當之。若毒品購買
    者之供述證據，本身已有重大瑕疵，依嚴格證明之法則，苟
    已無法憑為犯罪事實之認定時，自無再論補強證據之必要，
    其理甚明（95年台上字第6850號判決意旨參照）。經查：
    (一)證人丁○○於警詢及檢察官偵查中之供述，固曾指述被告
      乙○○亦有販賣甲基安非他命予伊，然並未能具體指出被
      告販賣甲基安非他命之確實時間、地點、數量，況且事後
      在原法院審理中已翻異前供，則證人丁○○於警詢及檢察
      官偵查中所為被告有販賣甲基安非他命之供述，自屬有重
      大之瑕疵，揆諸揭說明，尚難執為被告涉有此部分犯行論
      罪科刑之依據。
    (二)被告之自白，非出於強暴、脅迫、利誘、詐欺、疲勞訊問
      、違法羈押或其他不正之方法，且與事實相符者，方得為
      證據；且被告或共犯之自白，不得作為有罪判決之唯一證
      據，仍應調查其他必要之證據，以察其是否與事實相符；
      此觀諸刑事訴訟法第156條之規定自明。查被告乙○○固
      於95年1月18日檢察官偵查時坦承從94年6、7月間開始販
      賣海洛因，最後一次約在95年1月8日、9日間，係欲購買
      毒品之人打行動電話給伊，跟伊說要的數量，並相約處所
      交貨，大部分都是在住處的四周交貨；另伊亦係從94年6
      、7月間開始販賣甲基安非他命，最後一次亦係於95年1月
      8、9日間，也是用行動電話聯絡，價錢隨便算等語，然經
      參酌上揭通訊監察電話譯文內容，除上述經本院論罪科刑
      之部分外，其餘被告甲○○、乙○○販賣毒品海洛因、甲
      基安非他命之時間、地點、數量、金額等細節，均無從具
      體認定。再者，依該通訊監察電話譯文內容所示，其中除
      有丁○○向被告甲○○、乙○○相約購買海洛因、甲基安
      非他命之情節（此經本院論罪科刑在案，已如前述），其
      他諸如使用0000000000號、0000000000號、0000000000號
      、0000000000號、0000000000號等電話之人，固然有向被
      告乙○○表示要買「1個」、「3個4/1」、「硬的半個」
      、「軟的一個」、「差4/1」，並有問：「嫂子，你那硬
      的現在多少，我三峽朋友在問」、「厚紙板4個多少？」
      等語，且為一般吸毒者與販毒者慣用以代稱海洛因等毒品
      之名詞。然於上開通話內容之後，被告甲○○、乙○○是
      否確有進一步之販賣毒品行為，並未據檢察官提出積極證
      據以證明之，尚不能僅依上開通訊監察譯文逕行認定被告
      甲○○、乙○○另有販賣海洛因、甲基安非他命予所謂其
      他不詳姓名之人。
  四此外，復查無其他積極事證足以證明被告甲○○、乙○○確
    有公訴意旨所指之此部分販賣第一級、第二級毒品之犯行，
    此部分被告之犯罪尚屬不能證明。惟因公訴意旨認此部分犯
    行與前揭論罪科刑之部分，有連續犯或想像競合犯之裁判上
    一罪關係，爰均不另為無罪之諭知。
據上論斷，應依刑事訴訟法第369條第1項前段、第364條、第299
條第1項前段，毒品危害防制條例第4條第1項、第2項、第18條第
1項前段、第19條第1項，刑法第11條、第2條第1項前段，修正前
刑法第第28條、第47條、56條、第30條第1項前段、第2項、第33
條第5款、第51條第5款項，判決如主文。
本案經檢察官賴俊雄到庭執行職務。
中    華    民    國    97    年    6     月    19    日
                  刑事第十庭    審判長法  官 楊炳禎
                                      法  官 朱光仁
                                      法  官 陳博志
以上正本證明與原本無異。
如不服本判決，應於收受送達後十日內向本院提出上訴書狀，其
未敘述上訴之理由者並得於提起上訴後十日內向本院補提理由書
（均須按他造當事人之人數附繕本）。
                                      書記官 陳嘉文
中    華    民    國    97    年    6     月    23    日
附錄：本案論罪科刑法條全文
毒品危害防制條例第4條第1項、第2項
製造、運輸、販賣第一級毒品者，處死刑或無期徒刑；處無期徒
刑者，得併科新臺幣1 千萬元以下罰金。
製造、運輸、販賣第二級毒品者，處無期徒刑或7 年以上有期徒
刑，得併科新臺幣7 百萬元以下罰金。
附表壹：販賣毒品海洛因使用之行電話：
  (一)未扣案部分：
    1.甲○○使用部分壹具：門號為0000000000號
      （含SIM卡1片）。
    2.乙○○使用部分貳具：門號為0000000000號、0000000000
      號（各含SIM卡1片）。
  (二)已扣案部分：
    壹具；門號為0000000000號（含SIM卡1片）。
附表貳：被告甲○○於94年10月6日被查獲之毒品：
  (一)甲基安非他命部分：
    1.淺黃色結晶6大包，驗前總毛重5,303公克（取0.18公克鑑
      定用罄，包裝塑膠袋總重約126.95公克，依此計算驗餘淨
      重5,175.87公克）。
    2.白色結晶3小包，驗前總毛重34.05公克0.20公克鑑定用罄
      ，包裝塑膠袋總重約3.55公克，依此計算驗餘淨重30.30
      公克）。
  (二)外包裝：
    1.放置附表貳編號(一)之1.所示甲基安非他命之包裝塑膠袋總
      重約126.95公克。
    2.放置附表貳編號(一)之2.所示甲基安非他命之包裝塑膠袋總
      重約3.55公克。
附表參：被告乙○○於95年1月17日被查獲之毒品：
   (一)甲基安非他命1小包成分（原淨重0.4294公克，取樣0.1124
     公克已鑑析用罄，驗餘淨重0.3170公克）。
   (二)放置附表參編號(一)所示甲基安非他命之外包裝1個。
附表肆：販賣毒品甲基安非他命使用之行電話：
    壹具，門號為0000000000號（含SIM卡1片）。


司法院資訊處製作；財團法人民間司法改革基金會備份。
